臺灣新北地方法院刑事判決
111年度審易字第1133號
公  訴  人  臺灣新北地方檢察署檢察官
被      告  甲○○


上列被告因竊盜案件，經檢察官提起公訴（111年度偵字第18618
號），被告於準備程序中為有罪之陳述，經裁定進行簡式審判程
序，並判決如下：
    主  文
甲○○犯攜帶兇器毀越安全設備侵入住宅竊盜罪，累犯，處有期徒
刑捌月。
    事  實
一、甲○○意圖為自己不法之所有，基於加重竊盜及毀損之犯意，
    於民國111年3月2日23時16分許，攜帶客觀上可作為兇器使
    用之瓦斯噴燈、美工刀各1只（未扣案），前往其前僱主丙○
    ○位於新北市五股區○○路0段之住處（具體住址詳卷），甲○○
    先持上開瓦斯噴燈燒軟該處屬安全設備之後門塑膠隔板，再
    以上開美工刀割開該塑膠隔板，致令該塑膠隔板不堪使用後
    ，踰越該塑膠隔板進入丙○○上開住處內，竊取丙○○所有之數
    位混音器1台（價值約新臺幣〈下同〉10萬元）得手後，隨即
    離開現場。嗣因甲○○在社群軟體臉書「北中南-PA燈光音響
    」粉絲專頁上以暱稱「海派」刊登販售上開數位混音器之文
    章，經警瀏覽該貼文後，佯裝買家相約見面交易，經警方於
    111年3月3日15時30分許，在臺北市○○區○○路0段0號地下一
    樓查獲甲○○，並當場扣得上開數位混音器1台（已發還丙○○
    ），而查悉上情。
二、案經丙○○訴由新北市政府警察局瑞芳分局報告臺灣臺北地方
    檢察署呈請臺灣高等檢察署檢察長令轉臺灣新北地方檢察署
    檢察官偵查起訴。
    理  由
一、程序方面：
    本件被告甲○○所犯均係死刑、無期徒刑、最輕本刑為3年以
    上有期徒刑以外之罪，亦非高等法院管轄第一審案件，其於
    準備程序進行中就被訴事實為有罪之陳述，經告以簡式審判
    程序之旨，並聽取檢察官、被告之意見後，本院依刑事訴訟
    法第273條之1第1項之規定，裁定進行簡式審判程序。
二、實體方面：
  ㈠認定犯罪事實所憑證據及理由：
    前揭犯罪事實，業據被告於警詢、偵查、本院準備程序與審
    理時自白不諱（臺灣臺北地方檢察署111年度偵字第8573號
    偵查卷〈下稱第8573號偵卷〉第11頁至第13頁、第53頁、第54
    頁；本院卷附111年9月27日準備程序及簡式審判筆錄），核
    與證人即告訴人丙○○於警詢中證述之情節相符（第8573號偵
    卷第15頁、第16頁），復有新北市政府警察局瑞芳分局扣押
    筆錄、扣押物品目錄表、贓物認領保管單各1份，及監視器
    錄影畫面翻拍照片9張、扣案物品照片2張在卷可稽（第8573
    號偵卷第23頁至第27頁、第31頁至第39頁）。基上，足見被
    告上開任意性之自白，核與事實相符，本件事證明確，被告
    犯行均洵堪認定。
  ㈡論罪科刑理由：
  　1.論罪之理由：
    　⑴按刑法第321條第1項第2款所謂「毀」係指毀壞，稱「越
        」則指踰越或超越，祇要毀壞、踰越或超越門扇、安全
        設備之行為使該門扇、安全設備喪失防閑作用，即該當
        於前揭規定之要件；又將「門扇」、「牆垣」、「其他
        安全設備」並列，則所謂「門扇」專指門戶而言，應屬
        狹義，即指分隔住宅或建築物內外之間之出入口大門；
        而所謂「其他安全設備」，指門扇牆垣以外，依通常觀
        念足認防盜之一切設備而言。準此，非屬分隔住宅或建
        築物內外之間之出入口大門，而依通常觀念足認防盜之
        一切設備，諸如電網、鐵窗、門鎖以及窗戶等，均屬「
        其他安全設備」（最高法院45年台上字第1443號、55年
        台上字第547 號判例意旨參照）。查：被告以瓦斯噴燈
        及美工刀破壞告訴人住處後門塑膠隔板，復自破壞之塑
        膠隔板進入告訴人住處，使屬安全設備之塑膠隔板失去
        防閑效用，其所為自屬「毀越安全設備」無訛。
　　　⑵又按刑法第321條第1項第3款之攜帶兇器竊盜罪，係以行
        為人攜帶兇器竊盜為其加重條件，此所謂兇器，其種類
        並無限制，凡客觀上足對人之生命、身體、安全構成威
        脅，具有危險性之兇器均屬之，且祇須行竊時攜帶此種
        具有危險性之兇器為已足，並不以攜帶之初有行兇之意
        圖為必要，其兇器之由來如何，亦無所限制（最高法院
        79年台上字第5253號判例、95年度台上字第3328號刑事
        判決意旨參照）。查：被告為上開竊盜犯行時所持用之
        瓦斯噴燈及美工刀各1只，雖未扣案，然該瓦斯噴既足
        以融燒塑膠隔板；而美工刀既足以割開塑膠隔板，若持
        前開瓦斯噴燈及美工刀行兇，客觀上對於人之生命、身
        體安全具有危險性，揆諸前揭說明，上開瓦斯噴燈及美
        工刀自屬兇器無疑。
　　　⑶再被告所為竊盜犯行固兼具數款加重情形，然因竊盜行
        為僅有1個，仍僅成立1個加重竊盜罪，而不能認為法規
        競合或犯罪競合（最高法院69年台上字第3945號刑事判
        例意旨參照）。
　　　⑷核被告所為，係犯刑法第321條第1項第1款、第2款、第3
        款之攜帶兇器毀越安全設備侵入住宅竊盜罪及刑法第35
        4條之毀損罪，被告係以一行為觸犯上開2罪名，為想像
        競合犯，應依刑法第55條規定，從一重論以刑法第321
        條第1項第1款、第2款、第3款之攜帶兇器毀越安全設備
        侵入住宅竊盜罪。
  　2.科刑之理由：
　　　⑴累犯，加重其刑：
      　查：被告前於108年間，因竊盜案件，經本院以109年度
        審易字第357號判決判處有期徒刑8月確定，於110年4月
        2日縮短刑期執行完畢等情，此有臺灣高等法院被告前
        案紀錄表在卷可徵。其於有期徒刑執行完畢後，5年內
        故意再犯本件有期徒刑以上之罪，為累犯，本院依司法
        院釋字第775號解釋意旨，審酌被告構成累犯之前案係
        與本案犯罪類型相同之竊盜案件，並經徒刑執行完畢，
        理應產生警惕作用，返回社會後應自我控管，不再觸犯
        有期徒刑以上之罪，然而被告卻故意再犯本件竊盜罪，
        足見被告有其特別惡性，且上開所載前罪之徒刑執行並
        無成效，其對於刑罰之反應力明顯薄弱，故認上開之罪
        ，仍有必要依刑法第47條第1項之規定加重其刑。
　　　⑵刑法第57條科刑之審酌：
　　　　爰以行為人之責任為基礎，並審酌被告前已有竊盜前科，猶不知警惕悔改，不思依循正當途徑獲取所需，冀望不勞而獲，恣意侵入他人住宅後竊取財物，所為已對他人居住安寧及財產法益產生實害，顯然欠缺尊重他人權利之觀念，法治意識淡薄，實應非難；惟念被告犯後尚能坦承犯行之態度尚可；竊得之財物，業已發還告訴人，有上開贓物認領保管單1紙在卷可參，犯罪所生損害稍有減輕；兼衡其被告國中畢業之智識程度、離婚、有2名未成年子女、之前從事活動設計工作，家中尚有母親賴其照顧（本院卷附111年8月17日簡式審判筆錄第4頁）等一切情狀，量處如主文所示之刑。
三、沒收：
  ㈠按犯罪所得，屬於犯罪行為人者，沒收之；且犯罪所得已實
    際合法發還被害人者，不予宣告沒收或追徵，刑法第38條之
    1第1項前段、第5項定有明文。查：被告竊得之數位混音器1
    台，已由告訴人丙○○領回，此有上開贓物認領保管單1紙在
    卷可稽（第8573號偵卷第31頁），依刑法第38條之1第5項規
    定，自不得宣告沒收及追徵。
　㈡至被告用以為本案竊盜犯行之瓦斯噴燈、美工刀各1只，均未
    扣案，且來源不明，無法確認為被告所有，亦非違禁物，故
    均不予宣告沒收，併此敘明。
四、適用之法律：
  ㈠刑事訴訟法第273條之1第1項、第299條第1項前段。
  ㈡刑法第321條第1項第1款、第2款、第3款、第354條、第55條
    、第47條第1項。
　㈢刑法施行法第1條之1第1項，判決如主文。
本案經檢察官乙○○偵查起訴，由檢察官黃明絹到庭執行職務。
中　　華　　民　　國　　111 　年　　10　　月　　18　　日
                  刑事第二十四庭法　官 潘 長 生
以上正本證明與原本無異。
如不服本判決應於收受判決後20日內向本院提出上訴書狀，並應
敘述具體理由。其未敘述上訴理由者，應於上訴期間屆滿後20日
內向本院補提理由書（均須按他造當事人之人數附繕本）「切勿
逕送上級法院」。
　　　　　　　　　              書記官 許 雅 琪
中　　華　　民　　國　　111 　年　　10　　月　　18　　日
附錄本案論罪科刑法條全文：
中華民國刑法第321條
犯前條第一項、第二項之罪而有下列情形之一者，處6月以上5年
以下有期徒刑，得併科50萬元以下罰金：
一、侵入住宅或有人居住之建築物、船艦或隱匿其內而犯之。
二、毀越門窗、牆垣或其他安全設備而犯之。
三、攜帶兇器而犯之。
四、結夥三人以上而犯之。
五、乘火災、水災或其他災害之際而犯之。
六、在車站、港埠、航空站或其他供水、陸、空公眾運輸之舟、
     車、航空機內而犯之。
前項之未遂犯罰之。

刑法第354條
毀棄、損壞前二條以外之他人之物或致令不堪用，足以生損害於
公眾或他人者，處2年以下有期徒刑、拘役或1
萬5千元以下罰金。